# 长投价值的确认

提问人：xflcpa123 时间：2015-12-02 17:47:43
请教陈版及各位老师：
A公司有一家全资子公司B，长投 5000 万元。B公司存续分立出C公司，B公司存续分立后评估为 2 亿元，C公司评估为 1000 万元：
1 、C公司分立出来的资产为 6000 万元，负债 9000 万元，账面净资产为-3000万元（实收资本 2000 万元，未分配利润-5000万元），评估 1000 万元。请问：C公司实收资本应以评估值 1000 万元确认，还是能按分立出的实收资本 2000 万元确认。A公司如何确认长投？是否按长投B公司（存续）金额为 5000 2 亿元 /(2 亿元 +1000 万元），长投 C 公司金额为 5000 1000 万元/(2亿元+1000万元）。
2 、若A将B公司（存续）注入到C公司，新增实收资本能否按评估值 2 亿元确认？C公司长投B公司（存续）是按评估值 2 亿元确认，还是按同一控制下B公司（存续）的账面净资产 1 亿元确认，若按此口径会冲减资本公积，若不够冲减，是否应冲留存收益？A公司如何确认长投，由于控制资源没有变动，长投原B公司与长投新C公司是否金额一致？
3 、由于C公司是新成立的，A、C合并报表的编制需衔接，请问需关注的事项有哪些？谢谢！

回答人：chenyiwei
1 、没有明确规定，可以采用系统、合理的方法对原先对B的长投账面价值进行分拆。你说的几种情况都有可能。 2 、理论上是可以的，但会导致重大的资本公积负数，造成出资不足的印象。不建议利用这种方式做大注册资本和实收资本。